臺灣高等法院高雄分院刑事判決
111年度上訴字第96號
上  訴  人  臺灣橋頭地方檢察署檢察官
上  訴  人  
即  被  告  吳柏偉


選任辯護人  吳剛魁律師
            吳岳龍律師
            林妤楨律師
上列上訴人等因被告過失致死案件，不服臺灣橋頭地方法院109
年度訴字第272號，中華民國110年11月23日第一審判決（起訴案
號：臺灣橋頭地方檢察署108年度偵字第10986號），提起上訴，
本院判決如下：
    主  文
上訴駁回。
    事實及理由
一、本件上訴人等均僅對原判決科刑部分提起上訴，依刑事訴訟
    法第348條第3項之規定，效力不及於犯罪事實，本院就科刑
    所依附之犯罪事實及論罪，援用原判決所載(如附件)。
二、檢察官上訴意旨略以：被告犯行致告訴人凌周蓉謀承受精神
    上及身體上莫大之痛苦，所生危害甚鉅，被告迄今未賠償告
    訴人分文，犯後態度不佳，原審僅量處被告有期徒刑1年，
    實屬過輕云云。 
三、被告上訴意旨略以：被告與被害人長久居住在匠愛家園，情
    同兄弟，被告願意與告訴人和解並致歉，但告訴人提出之金
    額過高，被告無力賠償，原審未考量被告和解之誠意，量刑
    過重，請從輕量刑云云。
四、原判決業已依刑法第57條規定，審酌被告身為匠愛家園之工
    作人員，與被害人同睡寢室之上下舖，負有妥適照護被害人
    之責，於深夜時分被害人多次發生聲響吵鬧時，卻未採取合
    理之對待措施，竟採用具有高度危險性之手段，將衛生紙塞
    入被害人口中，並以膠帶封住嘴巴，顯然違反一般人所應注
    意之義務，被告採行如此高度危險之行為，卻又未隨時觀察
    被害人之狀況，終造成被害人死亡之憾事，造成被害人家屬
    無以回復之傷害，又被告於犯後雖有坦承部分之行為內容，
    但對於整體過失行為之內容以及因果關係之認定，亦有所辯
    解，且被告尚未與告訴人等達成和解，彌補其犯罪所生之損
    害，惟兼衡被告任職在匠愛家園，領取之零用金甚微，仍然
    可以長期照顧家園內有特殊身心狀況之園生，對於被害人生
    前所為之付出，亦應予以審酌，並考量被告平時所從事之公
    益活動、智識程度、家庭經濟狀況等一切情狀，量處被告有
    期徒刑1年。
五、本院審理後，參酌被告雖未賠償告訴人損害，但被告已當庭
    表示願意賠償新臺幣(下同)100萬元，頭期款50萬元，其餘5
    0萬元分期付款(見本院卷第195頁)，告訴人則表示不願意與
    被告和解(見本院卷第211 頁)，足見被告並非無賠償之誠意
    ，而係雙方條件無法合致，且被告於本院審理中亦已坦認犯
    行，難認其犯後態度極差，再者，被告照顧被害人多年，薪
    資所得不高，對被害人之付出非微，雖無功勞亦有苦勞，實
    有助於減輕告訴人之日常負擔，但被告因一時疏失致被害人
    死亡，情節非輕，不宜輕縱等情狀，認原判決科刑並無過重
    或過輕之失衡情事，量刑核屬適當。
六、綜上所述，檢察官上訴意旨指摘原判決科刑過輕，被告上訴
    意旨指摘原判決科刑過重，均為無理由，應予駁回。
據上論結，應依刑事訴訟法第373條、第368條，判決如主文。
本案經檢察官陳秉志提起公訴，檢察官彭斐虹提起上訴，檢察官
孫小玲到庭執行職務。
中　　華　　民　　國　　111 　年　　4 　　月　　19　　日
                  刑事第二庭    審判長法  官  孫強
                                      法  官  鄭詠仁
                                      法  官  范惠瑩
以上正本證明與原本無異。
如不服本判決應於收受本判決後20日內向本院提出上訴書狀，其
未敘述上訴理由者，並得於提起上訴後20日內向本院補提理由書
狀（均須按他造當事人之人數附繕本）「切勿逕送上級法院」。
中　　華　　民　　國　　111 　年　　4 　　月　　19　　日
                                      書記官  王居珉
附錄本判決論罪科刑法條：
刑法第276條
因過失致人於死者，處5年以下有期徒刑、拘役或50萬元以下罰
金。